臺灣桃園地方法院刑事判決           100年度審易字第1209號
公  訴  人  臺灣桃園地方法院檢察署檢察官
被      告  王來世
上列被告因竊盜案件，經檢察官提起公訴（100 年度偵緝字第73
2 號），嗣於本院準備程序進行中，被告就被訴事實為有罪之陳
述，經本院告知簡式審判程序意旨，並聽取公訴人及被告之意見
後，本院裁定改依簡式審判程序審理，並判決如下：
    主 文
王來世共同攜帶兇器竊盜，累犯，處有期徒刑壹年拾月。
    事 實
一、王來世前於民國91年間因加重竊盜案件，經臺灣雲林地方法
    院以92年度易字第29號判決判處有期徒刑1 年10月確定，於
    95年2 月28日執行完畢；復於95年間因加重竊盜案件，經本
    院以96年度易字第612 號判決判處有期徒刑1 年10月確定，
    於98年6 月25日因縮刑期滿執行完畢（於本案均構成累犯）
    。詎仍不知悔改，竟與真實姓名年籍不詳之成年男子，共同
    基於為自己不法所有之犯意聯絡，於99年1 月18日凌晨5 時
    19分許，在桃園縣蘆竹鄉○○路○ 段169 之1 號路旁，持客
    觀上足以對人之生命、身體、安全構成威脅而具有危險性，
    可供為兇器使用之一字起子（未扣案），接續破壞鑫飛鴻國
    際運通公司所使用停放於上址之車牌號碼5659-QY 、6107-T
    T 號自用小貨車右前車門門鎖，進入車內竊取衛星定位導航
    專機及行車電腦各2 台得手。嗣經警員於同日（18日）上午
    10時20分許據報到場處理，在上揭2 車輛右前車門外門把上
    方採得指紋2 枚，經比對與王來世之右拇指指紋相符，始悉
    上情。
二、案經桃園縣政府警察局蘆竹分局報告臺灣桃園地方法院檢察
    署偵查起訴。
    理  由
一、本案被告王來世所犯之罪，並非法定刑為死刑、無期徒刑或
    最輕本刑3 年以上有期徒刑之罪，亦非高等法院管轄第一審
    之案件，而被告於準備程序中就被訴事實已為有罪之陳述，
    經本院告知簡式審判程序之旨，並聽取公訴人及被告之意見
    後，本院乃依刑事訴訟法第273 條之1 第1 項規定，裁定改
    行簡式審判程序，合先敘明。
二、上揭事實，業據被告於檢察官偵訊及本院審理時坦承不諱，
    並核與告訴人張云慈於警詢時證述之情節相符，復有車籍查
    詢- 基本資料詳細畫面2 紙、桃園縣政府警察局鑑識課刑案
    現場勘察報告、桃園縣政府警察局蘆竹分局刑案現場勘察紀
    錄表、內政部警政署刑事警察局99年4 月15日刑紋字第0990
    042784號鑑定書各1 份及現場照片共10張等附卷可稽，足認
    被告上開任意性之自白應與事實相符，堪以採信。綜上，本
    件事證明確，被告犯行堪以認定，自應依法論科。
三、新舊法比較：
    查被告王來世於犯罪後，刑法第321 條第1 項業於100 年1
    月26日修正公布，於100 年1 月28日生效施行。按行為後法
    律有變更者，適用行為時之法律，但行為後之法律有利於行
    為人者，適用最有利於行為人之法律，刑法第2 條第1 項定
    有明文。修正前之刑法第321 條第1 項原規定：「犯竊盜罪
    而有左列情形之一者，處六月以上、五年以下有期徒刑：一
    、於夜間侵入住宅或有人居住之建築物、船艦或隱匿其內而
    犯之者。二、毀越門扇、牆垣或其他安全設備而犯之者。三
    、攜帶兇器而犯之者。四、結夥三人以上而犯之者。五、乘
    火災、水災或其他災害之際而犯之者。六、在車站或埠頭而
    犯之者。」；而修正後刑法第321 條第1 項則規定「犯竊盜
    罪而有下列情形之一者，處六月以上、五年以下有期徒刑，
    得併科新臺幣十萬元以下罰金：一、侵入住宅或有人居住之
    建築物、船艦或隱匿其內而犯之者。二、毀越門扇、牆垣或
    其他安全設備而犯之者。三、攜帶兇器而犯之者。四、結夥
    三人以上而犯之者。五、乘火災、水災或其他災害之際而犯
    之者。六、在車站、埠頭、航空站或其他供水、陸、空公眾
    運輸之舟、車、航空機內而犯之者。」，比較修正前後關於
    刑法第321 條第1 項之規定，修正後之刑法第321 條第1 項
    於第1 款刪除「於夜間」之文字；於第6 款增加「在航空站
    或其他供水、陸、空公眾運輸之舟、車、航空機內」之文字
    ，擴大加重竊盜罪之適用範圍，使部分修正前原應適用普通
    竊盜罪論罪科刑之情形，於修正後改論以加重竊盜罪論罪科
    刑，並增加得併科罰金新臺幣10萬元之規定，故解釋上自應
    以修正前之規定對被告較有利，而依刑法第2 條第1 項前段
    規定，適用行為時之法律，即修正前刑法第321 條第1 項第
    3 款之規定。
四、核被告所為，係犯修正前刑法第321 條第1 項第3 款之加重
    竊盜罪。另被告王來世與真實姓名年籍不詳之成年男子就上
    開竊盜犯行，有犯意聯絡及行為分擔，為共同正犯。被告於
    上述時、地，分別以密切接近之時間及同地實施竊盜行為，
    侵害同一法益，且各次行為之獨立性極微薄弱，依一般社會
    健全觀念，在時間差距上，難以強行分開，應視為數個舉動
    之接續施行，屬接續犯，為單純一罪，併此敘明。查被告有
    事實欄一所載之犯罪科刑及執行情形，有臺灣高等法院被告
    前案紀錄表1 份可按，其於徒刑執行完畢後5 年內故意再犯
    本件有期徒刑以上之罪，為累犯，應依刑法第47條第1 項之
    規定加重其刑。爰審酌被告正值青壯，竟不思努力以正當勞
    力謀生，恣意竊取他人財物，危害社會治安，惟念及犯後坦
    承犯行，兼衡其犯罪之動機、目的、手段、生活狀況，量處
    如主文所示之刑，以示懲儆。至未扣案之一字起子1 支，雖
    為被告供犯本件竊盜罪所用之物，然經被告於本院審理中供
    稱非其所有，又非違禁物，自不另為沒收之諭知，附此敘明
    。
據上論斷，應依刑事訴訟法第273 條之1 第1 項、第299 條第1
項前段，修正前刑法第321 條第1 項第3 款，刑法第2 條第1項
前段、第28條、第47條第1項，判決如主文。
本案經檢察官簡方毅到庭執行職務。
中    華    民    國   100    年    7     月    29    日
                        刑事庭  法  官  鍾雅蘭
以上正本證明與原本無異。
如不服本判決，應於判決送達後翌日起之10日內向本院提出上訴
狀（應付繕本），其未敘述上訴理由者，應於上訴期間屆滿後20
日內補提理由書狀於本院，上訴於臺灣高等法院。
                                書記官  陳恩如
中    華    民    國   100    年    7     月    29    日
附錄本案論罪科刑法條：
修正前中華民國刑法第321條
（加重竊盜罪）
犯竊盜罪而有左列情形之一者，處6 月以上、5 年以下有期徒刑
：
一、於夜間侵入住宅或有人居住之建築物、船艦或隱匿其內而犯
    之者。
二、毀越門扇、牆垣或其他安全設備而犯之者。
三、攜帶兇器而犯之者。
四、結夥三人以上而犯之者。
五、乘火災、水災或其他災害之際而犯之者。
六、在車站或埠頭而犯之者。
前項之未遂犯罰之。